臺灣士林地方法院刑事判決　　　　　　　　　　　　　九十一年度交易字第七三號
　　聲　請　人　臺灣士林地方法院檢察署檢察官
　　被　　　告　丙○○
　　　　　　　（原名曹家洋）
右列被告因過失傷害案件，經檢察官聲請簡易判決處刑（九十年度偵字第一０六五二
號），本院認不宜以簡易判決處刑，改依通常程序審理，並判決如左：
    主  文
丙○○因過失傷害人，處有期徒刑參月，如易科罰金以參佰元折算壹日。
    事  實
一、丙○○（原名曹家洋）於民國九十年二月十日下午三時許，駕駛車號Ｈ五—０七
    三汽車，沿台北市○○區○○街由北往南方向行駛，途經西安街與文林北路九十
    四巷巷口時，原應注意按該處速限每小時四十公里駕駛，並注意該路口其行向設
    有閃光黃燈，車輛行至該處應減速接近，注意安全，小心通過，且依當時情形又
    無不能注意之情事，乃竟疏於注意，貿然以時速七十公里之速度行駛，適林衛民
    騎乘車號ＤＲＷ—七七七號重機車，後載乙○○沿文林北路九十四巷單行道左轉
    進入西安街，開始直行時，丙○○見狀急踩煞車，惟因車速過快無法煞停，自後
    追撞該重機車車尾，致重機車倒地，乙○○因此受有薦骨骨折之傷害。丙○○於
    肇事後，在未被有偵查犯罪職權之公務員發覺前，向前往現場處理車禍之台北市
    政府警察局交通警察大隊北投分隊警員甲○○自首犯罪，坦承肇事而接受裁判。
二、案經乙○○訴由台灣士林地方法院檢察署檢察官聲請簡易判決處刑。
     理  由
一、訊據被告丙○○供承於右揭時地駕車以時速七十公里之高速，超速行駛發生車禍
    致告訴人乙○○受傷之事實，核與告訴人之指訴及證人林衛民證述之情節相符，
    並有道路交通事故調查報告表、補充資料表各一份、交通事故現場談話紀錄表二
    份、照片四張及診斷證明書二紙在卷可稽。按行車速度，依標誌或標線之規定；
    行駛至交岔路口應遵守燈光號誌之指示，道路交通安全規則第九十三條第一項、
    第一百零二條第一項第一款有明文規定；而閃光黃燈號誌，表示「警告」，車輛
    應減速接近，注意安全，小心通過，道路交通標誌標線號誌設置規則第二百十一
    條第一項第一款亦定有明文。查肇事地速限為每小時四十公里，且該交岔路口，
    被告行向設有閃光黃燈，被告為汽車駕駛人，駕車自應依前開規定，遵守標誌、
    號誌之指示，且肇事當時天氣晴朗，光線良好，路面乾燥、無缺陷、無障礙物、
    視距良好，有道路交通事故調查報告表在卷可參，是依當時情狀並無不能注意之
    情事，乃被告竟疏於注意，行至交岔路口，不僅未減速接近，小心通過，反而超
    速以時速七十公里之高速行駛，致見到林衛民騎乘之機車已煞避不及，撞及機車
    車尾而肇事，被告對於本件車禍之發生顯有過失。被告雖辯稱：其係幹道車，又
    為右方車，機車則係支線車，又屬左方車，依道路交通安全規則機車應讓其先行
    ，機車駕駛未遵守上開規定，對於車禍之發生同有過失云云，惟查由卷附道路交
    通事故補充資料表之記載，本件告訴人搭乘之機車「後車尾」受撞擊而毀損，足
    見該機車已完成左轉進入與被告同向之西安街，開始直行後始發生本件車禍，並
    非於準備轉彎之時發生車禍，尚不生支線車應讓幹道車、左方車應讓右方車或轉
    彎車應讓直行車之問題。另，告訴人確因本件車禍而受傷，是其受傷之結果，與
    被告之過失行為，有相當因果關係。從而，本件事證明確，被告過失傷害之犯行
    洵堪認定。
二、核被告所為，係犯刑法第二百八十四條第一項前段之過失傷害罪。又被告於肇事
    後即向警報案接受偵訊，且於警方不知何人為肇事人之前即坦承肇事，此據證人
    即台北市政府警察局交通警察大隊北投分隊警員甲○○到庭證述甚明（見本院九
    十一年九月二十五日訊問筆錄），且經調取台北市政府警察局北投分局、台北市
    政府警察局勤務指揮中心之受理報案紀錄，本件車禍發生後有數人報案，但報案
    人均未指明肇事人之姓名，此有台北市政府警察局北投分局受理各類案件紀錄表
    一份、台北市政府警察局勤務指揮中心受理各類案件紀錄單三紙在卷可參，是被
    告於警員不知何人為肇事人前，坦承肇事接受裁判，合於自首之要件，應依刑法
    第六十二條前段規定減輕其刑。爰審酌被告之過失程度、所生之危害、肇事後迄
    未賠償告訴人分毫等一切情狀，量處如主文所示之刑，並諭知易科罰金折算之標
    準，以示懲儆。
據上論斷，應依刑事訴訟法第四百五十二條、第二百九十九條第一項前段，刑法第二
百八十四條第一項前段、第六十二條前段、第四十一條第一項前段，罰金罰鍰提高標
準條例第一條前段、第二條，判決如主文。
本案經檢察官吳怡明到庭執行職務。
中      華      民      國      九十一      年      十二    月    十一  日
                                臺灣士林地方法院交通法庭
                                    法  官  洪  慕  芳
右正本證明與原本無異。
如不服本判決應於送達後十日內向本院提出上訴狀。
                                    書記官  田  汲  雷
中      華      民      國      九十一      年      十二    月    十三  日
附錄本案論罪科刑法條全文
刑法第二百八十四條第一項：
  因過失傷害人者，處六月以下有期徒刑，拘役或五百元以下罰金，致重傷者，處一
  年以下有期徒刑，拘役或五百元以下罰金。
